Inventaris van het archief van het Hoofdbestuur der Posterijen, Telegrafie en Telefonie: Bureau Radio-omroep en Radiodistributie, (1904) 1919-1940 (1941)
Nationaal Archief, Den Haag
- DRAADLOZE OMROEP
  - Uitzendingen in Nederland
    - Omroepaangelegenheden
      - Algemeen beleid
        - Overkoepelende commissies
          - Klachten van particulieren
            - Briefwisseling inzake een klacht naar aanleiding van de bespreking van het boek "Sint Sebastiaan", de geschiedenis van een talent van S. Vestdijk., december 1939 - maart 1940; 327; 1 omslag
            - Briefwisseling inzake een klacht over de verspreiding van berichten door buitenlandse omroepstations, waarbij vermeld wordt, dat deze berichten uit Nederland afkomstig zijn., januari 1940; 328; 3 stukken
            - Briefwisseling betreffende een klacht van het ministerie van Justitie naar aanleiding van het hoorspel "Voor den Politierechter", met bijlage., april - mei 1940; 329; 1 omslag
          - Uitzendingen van Rijkswege
        - Gebruik van zendapparatuur
          - Briefwisseling inzake de oprichting van een zend- en ontvangststation voor draadloze-telefonie te IJmuiden t.b.v. de visserij en het hospitaal-kerkschip "de Hoop"., 1919 - 1921; 330; 1 omslag
          - Briefwisseling inzake de installatie van een radio-telefooninstallatie aan boord van het hospitaalkerkschip "de Hoop"., 1920; 331; 1 omslag
          - Overzichten inzake de totstandkoming en de exploitatie van de radio-zendcentrale Scheveningen-haven., ongedateerd (1928); 332; 3 stukken
          - Briefwisseling betreffende moeilijkheden bij de ontvangst van de zender Huizen in verband met uitzendingen over de Olympische Spelen via het rijksstation Scheveningen-haven., mei - juli 1928; 333; 1 omslag
          - Briefwisseling betreffende een verzoek van de NCRV oma gebruik te mogen maken van de zender Scheveningen-haven, zonder onderbroken te worden door de beurs- en persberichten van Vaz Diaz., juni 1929; 334; 4 stukken
          - Briefwisseling betreffende het gebruik van de rijkszenders voor werelduitzendingen en voor uitzendingen naar de overzeese gebiedsdelen, met bijlagen., mei 1934 - september 1938; 335; 1 omslag
        - Algemeen programma
          - Briefwisseling betreffende het niet toelaten van uitzendingen van politieke en religieuze aard op het algemeen programma., juli - september 1930; 336; 1 omslag
          - Briefwisseling betreffende het niet toelaten van uitzendingen van vergaderingen van de Volkenbond op het algemeen programma., augustus 1930; 337; 1 omslag
          - Briefwisseling betreffende een verzoek om het uitzenden van koersen of beursberichten op het alg. programma toe te laten., september 1930 - februari 1931; 338; 1 omslag
          - Briefwisseling betreffende de aankondigingstekst aan het begin van de uitzendingen van het alg. Programma., augustus - november 1935; 339; 1 omslag
          - Stukken betreffende de herziening van de verzorging van het alg. programma, mei 1936, met overzichten van de verdeling van de verzorging over de grote omroepverenigingen in de jaren, 1936-1940; 340; 1 omslag
          - Verzoekschrift van het Kon. Ned. Landbouw Comité om de uitzending van marktnoteringen op het alg. programma op te nemen, met briefwisseling., november 1937 - april 1938; 341; 1 omslag
        - Berichtgeving
          - Register houdende uittreksels uit de briefwisseling met de Vereniging voor de Effectenhandel inzake Pers- en Nieuwsberichten., april 1920 - maart 1926; 342; 1 deel
          - Register houdende uittreksels uit de briefwisseling met het persbureau Vaz Diaz te Amsterdam., juli 1920 - maart 1926; 343; 1 deel
          - Stukken betreffende het verzoek van het hoofd van de P.T.T. in Nederlandsch-Indië om inlichtingen te verstrekken over de machtiging, verleend aan het Persbureau Vaz Diaz, voor het gebruik van een radio-telefonische inrichting te Amsterdam., april - augustus 1922; 344; 1 omslag
          - Nota betreffende de radio-telegrafische uitzending van zakenberichten van rijkswege over het station Scheveningen-haven., mei en juni 1926; 345; 1 stuk
          - Briefwisseling betreffende het mededelen van pers- en nieuwsberichten door de omroepverenigingen., juli 1927 - augustus 1934; 346; 1 omslag
          - Briefwisseling betreffende het mededelen van sportberichten door het Persbureau Vaz Diaz via de zakelijke omroepzender Scheveningen haven en in samenwerking met de omroepverenigingen via de andere zenders., september 1927 - november 1932; 347; 1 omslag
          - Briefwisseling betreffende de regeling van de uitzendingen van verkiezingsredevoeringen door politieke partijen., februari 1929 - mei 1937; 348-350; 3 omslagen
            - februari 1929 - mei 1930, 348
            - december 1932 - mei 1933, 349
            - februari - mei 1937, 350
          - Briefwisseling betreffende de regeling van de uitzendingen van verkiezingsuitslagen., april 1929 - april 1937; 351; 1 omslag
          - Briefwisseling betreffende de uitzendingen van radio-weerberichten., januari 1930 - december 1934; 352; 1 omslag
          - Stukken betreffende machtigingen aan de AVRO, NCRV, VARA, KRO en VPRO voor het doen van mededelingen als bedoeld in art. 2 van het radioreglement 1930 (de z.g. radio-omroep machtigingen)., juli 1930 - mei 1936; 353; 1 omslag
          - Briefwisseling inzake het doorgeven van S.O.S. berichten per radio op verzoek van particulieren., november 1930 - maart 1931; 354; 1 omslag
          - Stukken betreffende de uitzending van waterstaatsberichten., maart 1931 - mei 1933; 355; 1 omslag
          - Verzoekschrift van de VARA om beschikking te krijgen over telefoonleidingen t.b.v. het opnemen op grammofoonplaten van het vertrek van de Postjager met nota aan de directeur-generaal der P.T.T., december 1933; 356; 2 stukken
          - Stukken betreffende uitzendingen over speciale K.L.M-vluchten., december 1933 - januari 1935; 357; 1 omslag
          - Stukken betreffende de uitzendingen van nieuwsberichten door de PHOHI in samenwerking met de persbureaus ANETA en ANP., juni 1934 - oktober 1939; 358-360; 3 omslagen
            - juni 1934 - december 1936, 358
            - januari 1937 - december 1938, 359
            - januari 1939 - oktober 1939, 360
          - Stukken betreffende de verhouding van de radio-omroepen en de pers in het algemeen., september 1934 - november 1939; 361; 1 omslag
          - Briefwisseling betreffende de uitzending van de uitslag van het Saar-plebisciet., januari - april 1935; 362; 1 omslag
          - Briefwisseling betreffende een extra uitzending van het A.N.P. inzake het bekend maken van de uitgiften van staatsbladen., februari - april 1936; 363; 1 omslag
          - Briefwisseling inzake het uitzenden van mededelingen door het A.N.P. met betrekking tot de Rijkspostspaarbank., januari - mei 1937; 364; 1 omslag
          - Briefwisseling betreffende de toepassing van art. 77 van het Internationaal Telegraafreglement van Cairo inzake perstelegrammen ten aanzien van de Nederlandse omroeporganisaties, met bijlagen., juli 1937 - juni 1939; 365; 1 omslag
          - Briefwisseling betreffende het uitzenden van mededelingen omtrent ongevallen met K.L.M. vliegtuigen, alsmede omtrent de K.L.M. vliegdiensten., oktober 1937 - mei 1938; 366; 1 omslag
          - Briefwisseling betreffende de regeling van het doen van omroepberichten van regeringswege in geval van mobilisatie., september 1938 - april 1939; 367; 1 omslag
          - Briefwisseling betreffende de uitzending van particuliere berichten van dringende aard door de omroep., februari - april 1939; 368; 1 omslag
          - Stukken betreffende algemene bekendmakingen en besluiten van de Opperbevelhebber van Land- en Zeemacht, houdende regelingen i.v.m. de mobilisatie, afschriften., april 1939 - mei 1940; 369; 1 omslag
          - Briefwisseling betreffende de regeling van de nieuwsberichtgeving i.v.m. de internationale omstandigheden., augustus - november 1939; 370; 1 omslag
          - Briefwisseling betreffende het tijdstip van uitzending van de nieuwsberichten van het ANP., september - oktober 1939; 371; 1 omslag
        - Incidentele nationale programma's
          - Briefwisseling en telegrammen betreffende de uitzendingen van de door de Koningin uitgesproken troonreden over de periode 1926-1939., juni 1926 - oktober 1939; 372-374; 3 omslagen
            - juni 1926 - oktober 1934, 372
            - juli 1935 - oktober 1936, 373
            - augustus 1937 - oktober 1939, 374
          - Briefwisseling betreffende uitzendingen in verband met gebeurtenissen in de Koninklijke familie, met bijlagen., december 1931 - augustus 1939; 375-377; 3 omslagen
            - december 1931 - juli 1934, 375
            - september 1936 - januari 1937, 376
            - januari 1937 - augustus 1939, 377
          - Briefwisseling betreffende uitzendingen van redevoeringen van regeringspersonen., maart 1934 - september 1940; 378-379; 2 omslagen
            - maart 1934 - november 1936, 378
            - juni 1937 - september 1940, 379
          - Briefwisseling betreffende het maken van grammofoonplaten van toespraken en reportages naar aanleiding van plechtigheden met het Koninklijk Huis., juni 1935 - april 1937; 380; 1 omslag
          - Briefwisseling betreffende het uitzenden van redevoeringen, gehouden tijdens de herdenking van de invoering van de burgerlijke wetgeving in 1838., april - september 1938; 381; 1 omslag
          - Briefwisseling betreffende uitzendingen i.v.m. het 40-jarig regeringsjubileum van Koningin Wilhelmina., juli - september 1938; 382; 1 omslag
    - Zendtechnische aangelegenheden
      - Stukken betreffende.machtigingen tot gebruikmaking van radio-zendinrichtingen voor het doen van proeven., 1920 - 1926; 383; 1 omslag
      - Verslag van een bespreking inzake schema Radio-telefonie., 16 december 1927; 384; 1 omslag
      - K.B. van 28 februari 1940, no 30, houdende vaststelling van het Radio Storings Reglement., 385; 1 stuk
    - Auteursrechten
      - Parlementaire stukken inzake de goedkeuring van de gewijzigde auteurswet 1912 naar aanleiding van de herziene Berner Conventie van 1928., 386; 1 omslag
      - Briefwisseling betreffende het geschil tussen het BUMA en de omroepverenigingen inzake de auteursrechten op uitgezonden muziekwerken van bij het BUMA aangesloten componisten, met bijlagen., oktober 1935 - september 1938; 387-388; 2 omslagen
        - oktober 1935 - november 1937, 387
        - december 1937 - september 1938, 388
      - Brief- en notawisseling betreffende de uitbreiding van de Nederlandse delegatie naar de te Brussel te houden conferentie tot herziening van de Berner Conventie inzake auteursrechten, met bijlagen., maart 1936 - juni 1939; 389; 1 omslag
      - Stukken betreffende opgave aan het BUMA van het aantal aangeslotenen op radiodistributie-inrichtingen in Nederland in 1938., mei 1939; 390; 1 omslag
  - Uitzendingen van en naar het buitenland, de overzeese gebiedsdelen en werelduitzendingen
    - Van Rijkswege
      - Van en naar het buitenland
        - Brieven, houdende bepalingen, die betrekking hebben op de telefoonverbinding tussen Engeland en Amerika i.v.m. de uitbreiding van de trans-Atlantische telefoondienst naar Nederland, afschriften., september 1927 - januari 1928; 391; 1 omslag
        - Briefwisseling betreffende uitzendingen van en naar onderstaande landen., mei 1928 - juli 1940; 392-417; 26 omslagen
          - Amerika, augustus 1929 - december 1939, 392-393
            - augustus 1929 - november 1937, 392
            - maart 1938 - mei 1940, 393
          - Argentinië, december 1933 en februari 1938, 394
          - Australië, maart - juni 1938, 395
          - België, januari-maart 1938 en maart 1940, 396
          - Brazilië, april 1935, 397
          - Duitsland, februari 1935 - april 1936, 398
          - Egypte, december 1937 - februari 1938, 399
          - Engeland, oktober 1935 - mei 1937, 400
          - Finland, juni 1939, 401
          - Frankrijk, mei - juli 1928, 402
          - Guatemala, maart - juni 1938, 403
          - Hongarije, maart 1934 - januari 1938, 404
          - Ierland, februari 1936, 405
          - Mozambique, juli 1938, 406
          - Portugal, augustus 1936 - oktober 1937, 407
          - Rusland, juli 1930 - juni 1939, 408-409
            - juli 1930 - november 1934, 408
            - oktober 1938 - juni 1939, 409
          - Siam, november 1935, 410
          - Turkije, november 1935 - januari 1937, 411
          - Vaticaan, februari 1931, 412
          - Venezuela, mei 1937, 413
          - Zuid-Afrika, april 1934 - juli 1940, 414-415
            - april 1934 - december 1937, 414
            - januari 1938 - juli 1940, 415
          - Zuid-Amerika, januari 1940, 416
          - Zuidpool en Groenland, januari 1933 december 1935, 417
        - Briefwisseling betreffende incidentele uitzendingen van en naar diverse landen., mei 1934 mei 1936; 418; 1 omslag
      - Werelduitzendingen
        - Briefwisseling betreffende de regeling van de werelduitzendingen., augustus 1933 - december 1939; 419-421; 3 omslagen
          - augustus 1933 - december 1936, 419
          - januari - december 1937, 420
          - januari 1938 - december 1939, 421
        - Besluiten en briefwisseling betreffende de instelling en de samenstelling van de Contact Commissie voor de Werelduitzendingen., juli 1937 - september 1939; 422; 1 omslag
        - Briefwisseling inzake adviezen van Nederlandse diplomatieke vertegenwoordigers in het buitenland voor de regeling van de werelduitzendingen., november 1937 - november 1939; 423; 1 omslag
        - Briefwisseling betreffende het gebruik van andere talen dan het Nederlands in de werelduitzendingen., december 1937 - mei 1940; 424; 1 omslag
        - Briefwisseling betreffende de regeling van de nieuwsberichten in de werelduitzendingen, met bijlagen., januari - mei 1940; 425; 1 omslag
      - Vanuit Nederlandse en Ned.-Indische zenders
        - Teksten van redevoeringen naar aanleiding van de opening van de radiogesprekkendienst tussen Nederland en Ned.-Indië., Ongedateerd; 426; 1 omslag
        - Briefwisseling betreffende de regeling van de radio-omroep naar de overzeese gebiedsdelen., mei 1927 - oktober 1940; 427-432; 6 omslagen
          - april - december 1927, 427
          - januari 1928 - oktober 1930, 428
          - januari 1931 - december 1932, 429
          - januari 1933 - december 1933, 430
          - januari 1934 - mei 1935, 431
          - maart 1936 - oktober 1940, 432
        - Briefwisseling betreffende incidentele uitzendingen naar Ned. Oost- en West-Indië. mei 1927 - mei 1940. 3 omslagen, 433-435
          - mei 1927 - oktober 1932, 433
          - maart 1933 - november 1936, 434
          - mei 1937 - mei 1940, 435
        - Stukken betreffende een radio-rede, uitsproken door M.S. Vaz Diaz, secretaris van de redactiecommissie van de voorlichtingsdienst van Nederlands en koloniën in het buitenland, inzake de "Kootwijkse zender ter bevordering van een nationaal belang"., mei 1928; 436; 1 omslag
        - Briefwisseling betreffende uitzendingen vanuit Ned.-Indië., februari 1931 - december 1939; 437; 1 omslag
        - Briefwisseling betreffende de instelling, de samenstelling en de instructie van de Indië Programma Commissie. november 1932 - augustus 1939. 1 omslag NB zie ook inv. no. 35., 438
        - Verzoekschrift van de Internationale Radiodienst (I.R.D.) te Hilversum om interviews met enkel leden van de Ministerraad te mogen opnemen en uitzenden via de NIROM, met minuten van uitgaande brieven., november 1939; 439; 1 omslag
      - Via de Vredesomroep van de Volkenbond
        - Ingekomen circulaires betreffende voor uitzending bestemde radiobulletins, voorbereid door de "Section d'Information" van de Volkenbond., maart 1929 - augustus 1931; 440-441; 2 omslagen
          - maart 1929 - april 1930, 440
          - mei 1930 - augustus 1931, 441
        - Briefwisseling betreffende een verzoek van de Vereniging voor Volkenbond en Vrede om een uitzending te mogen verzorgen op de Volkenbondsdag., april 1929; 442; 1 omslag
        - Stukken betreffende de bekrachtiging bij wet van het Verdrag van Geneve van 23 September 1936 inzake het gebruik van de radio-omroep ten behoeve van de vrede., maart 1932 - maart 1940; 443-444; 2 omslagen
          - maart 1932 - november 1937, 443
          - februari 1938 - maart 1940, 444
        - Briefwisseling houdende verzoeken uit Praag en van de "League of Nations Union" uit Walestom om uitzendingen van vredesboodschappen te mogen verzorgen., maart 1932 - april 1938; 445; 1 omslag
        - Uittreksel uit het witboek van de l6e zitting van de Volkenbond te Geneve van 9-28 September 1935 betreffende enige beschouwingen over het gebruik van het radiostation van de Volkenbond., november 1935; 446; 1 omslag
    - Door particuliere omroeporganisaties
      - Stukken betreffende de oprichting van een radio-omroepbedrijf in Ned.-Indië en de concessie daarvoor verleend aan de N.V. Nederlands Indische Radio Omroep Maatschappij (NIROM)., juni 1925 - februari 1937; 447; 1 omslag
      - Briefwisseling betreffende een proefuitzending van de KRO om radio-gesprekken tussen Nederland en Ned.-Indië tot stand te brengen, met bijlagen., november 1930 - februari 1931; 448; 1 omslag
      - Brochures van de PHOHI, met briefwisseling, 1933 - 1936., mei 1934 - juni 1937; 449; 1 omslag
      - Briefwisseling inzake uitzendingen van de PHOHI in samenwerking met Philips in verband met het 10-jarige bestaan van de Nederlandse ultrakortegolf omroep., februari - oktober 1937; 450; 1 omslag
      - Briefwisseling betreffende het verzoek van de PHOHI om een subsidie van regeringswege te ontvangen., september 1937 - augustus 1938; 451; 1 omslag
      - Briefwisseling betreffende de tijden, waarop de uitzendingen van de PHOHI, KRO en de VPRO plaats hebben, met bijlagen., december 1937 - juli 1939; 452; 1 omslag
      - Uittreksels uit de begroting van Suriname 1938 houdende een plan tot oprichting van een Radio-omroepbedrijf te Paramaribo., 453; 1 omslag
      - Briefwisseling betreffende een verzoek van de VPRO om tijdelijke uitbreiding van haar zendtijd naar Ned.-Indië in verband met lezingen voor de jeugd, met bijlagen., februari 1940; 454; 1 omslag
  - Contacten met het buitenland
    - Contacten met internationale organisaties
      - De Union Internationale de Radiodiffusion (U.I.R.)
        - Ingekomen documenten inzake radio-aangelegenheden, uitgegeven door de U.I.R., geclassificeerd naar serienummer., december 1926 januari 1940; 455-486; 32 omslagen
          - serie 384 - 575, december 1926 - januari 1927, 455
          - serie 784 - 785, juni - december 1927, 456
          - serie 785 - 994, december 1927 - juli 1928, 457
          - serie 1001 - 1111, juli - oktober 1928, 458
          - serie 1112 - 1250, oktober 1928 - februari 1929, 459
          - serie 1251 - 1386, februari - mei 1929, 460
          - serie 1407 - 1485, mei - augustus 1929, 461
          - serie 1487 - 1525, augustus - oktober 1929, 462
          - serie 1527 - 1594, oktober - november 1929, 463
          - serie 1612 - 1681, november - januari 1930, 464
          - serie 1683 - 1775, januari - maart 1930, 465
          - serie 1778 - 1865, maart - mei 1930, 466
          - serie 1866 - 2000, mei - juli 1930, 467
          - serie 2001 - 2199, juli - oktober 1930, 468
          - serie 2205 - 2288, november - december 1930, 469
          - serie 2296 - 2461, januari - maart 1931, 470
          - serie 2464 - 2538, april - mei 1931, 471
          - serie 2541 - 2710, juni - juli 1931, 472
          - serie 2720 - 2965, augustus - december 1932, 473
          - serie 2982 - 3049, januari - maart 1932, 474
          - serie 3055 - 3186, april - mei 1932, 475
          - serie 3248 - 3763, juni - juli 1932, 476
          - serie 3769 - 4218, augustus 1933 - mei 1934, 477
          - serie 4279 - 4501, juni - oktober 1934, 478
          - serie 4524 - 4839, november 1934 februari 1935, 479
          - serie 4875 - 5360, maart - september 1935, 480
          - serie 5391 - 6272, december 1936 februari 1937, 481
          - serie 6235 - 7338, januari 1937 - maart 1938, 482
          - serie 7368 - 7673, april - augustus 1938, 483
          - serie 7722 - 8022, september 1938 februari 1939, 484
          - serie 8025 - 8268, maart - juli 1939, 485
          - serie 8272 - 8377, augustus 1939 januari 1940, 486
        - Ingekomen bulletins, welke maandelijks door de U.I.R. zijn uitgegeven, genummerd 16-143., mei 1927 - december 1937; 487-505; 19 omslagen
          - mei 1927 - december 1928, no. 16-36., 487
          - januari 1929 - februari 1930, no. 37-49., 488
          - maart - oktober 1930, no. 50-57., 489
          - december 1930 - juni 1931, no. 58-64., 490
          - juli - december 1931, no. 65-70., 491
          - januari - april 1932, no. 71-74., 492
          - mei - december 1932, no. 75-82., 493
          - december 1932 - juni 1933, no. 83-88., 494
          - juli - december 1933, no. 89-94., 495
          - januari - juni 1934, no. 95-100., 496
          - juli - september 1934, no. 101-104., 497
          - november 1934 - januari 1935, no. 105-107., 498
          - februari - april 1935, no. 108-110., 499
          - mei - oktober 1935, no. 111-116., 500
          - november 1935 - maart 1936, no. 117-121., 501
          - april - september 1936, no. 122-127., 502
          - oktober 1936 - maart 1937, no. 134-138., 503
          - april - augustus 1937, no. 134-138., 504
          - september - december 1937, no. 139-143., 505
        - Verslag van de le bijeenkomst van de "Commission Technique" van de U.I.R. te Barcelona inzake de algemene toestand van de omroep in Europa, in het bijzonder na de inwerkingtreding van de overeenkomst te Praag, doorslag., december 1929; 506; 1 stuk
        - Ingekomen circulaires, houdende maandelijkse opgaven van documenten, die door de U.I.R. zijn uitgegeven, genummerd 1-103., juli 1931 - december 1939; 507-510; 4 omslagen
          - juli 1931 - december 1932, no. 1-19., 507
          - februari 1933 - december 1934, no. 20-42., 508
          - januari 1935 - december 1936, no. 43-67., 509
          - februari 1937 - december 1939, no. 68-103., 510
        - Briefwisseling betreffende het 10-jarig bestaan van de U.I.R., met bijlage., maart en april 1935; 511; 3 stukken
        - Briefwisseling inzake de benoeming van ir. A. Dubois tot voorzitter van de U.I.R., juli 1937; 512; 3 stukken
      - Incidentele conferenties
        - Ingekomen brief betreffende een uitnodiging voor de in september 1932 te Madrid te houden Internationale radioconferentie, met aanbiedingsbrief alsmede een afschrift van het op deze vergadering vastgestelde protocole additionel., november 1931, december 1932; 513; 3 stukken
        - Rapport inzake de in juni 1932 te Montreux gehouden conferentie over het vraagstuk van de radio-centrales, uittreksel, met aanbiedingsbrief., juli 1932; 514; 3 stukken
        - Verslag aangeboden aan de Minister van Binnenlandse Zaken, van de Internationale Telefoon- en Radio-conferentie, gehouden februari april 1938 te Cairo, alsmede het op deze vergadering vastgestelde reglement des radiocommunications, uitgegeven door de Union Internationale des Telecommunications., september 1938; 515; 2 stukken
  - Contacten met afzonderlijke landen
    - Briefwisseling betreffende verzoeken uit onderstaande landen om inlichtingen inzake de Nederlandse radio-omroep., juni 1922 - maart 1939; 516-536; 21 omslagen
      - België, oktober 1922 - januari 1937, 516
      - Bulgarije, november - december 1936, 517
      - Cuba, januari - februari 1937, 518
      - Denemarken, april 1924 - maart 1926, 519
      - Duitsland, januari 1925 - juni 1931, 520
      - Engeland, november 1923 - mei 1937, 521
      - Frankrijk, november 1926 - november 1938, 522